# 请教针对执行小企业准则的企业审计的减值准备问题

提问人：kuaijiborden 时间：2020-02-22 08:05:27
之前遇到一个具体的问题,想请教一下大家,在对执行小企业准则的企业审计中,针对应收账款等资产做完账龄分析,是否要提减值准备,根据小企业会计准则,只有在实际减值发生时才提,没有发生是不提,这和执行会计准则和企业会计制度是不同的.大家怎样看这方面的处理,请指导一下.

回答人：chenyiwei
小企业会计准则在这方面的规定是尽可能向税法规定靠拢的，以减少税务和会计处理之间的差异，降低会计核算成本。这一方面是考虑了小企业的实际，另一方面也是与该准则的定位（以税务机关、银行等外部机构作为其主要的信息使用者，依据其信息需求确定会计核算和列报原则）相关。所以最根本的原因还是不同准则体系对于定位（财务信息的预期使用者及其信息需求）的差异导致。